臺灣高雄地方法院刑事判決　　　　　　　　　　　九十二年度交簡上字第一三二號
　　上　訴　人　臺灣高雄地方法院檢察署檢察官
　　即　公訴人
　　被　　　告　甲○○
右上訴人即被告因過失傷害案件，不服本院交通法庭中華民國九十二年八月二十七日
九十二年度交簡字第一八四０號第一審判決（聲請簡易判決處刑案號：臺灣高雄地方
法院檢察署九十二年度調偵字第四０七號），提起上訴，本院管轄之第二審合議庭判
決如左：
    主  文
上訴駁回。
    事  實
一、甲○○於民國九十年十月十日凌晨零時二十分許，駕駛車牌號碼九Ｍ─九三四七
    號自小客車，沿高雄市○○區○○街北往南方向行駛，途經該路與遼寧二街交岔
    路口時，應注意駕駛人行經無號誌交叉路口，應減速慢行，作隨時停車之準備且
    支線道車應讓幹線道車先行，而當時並無不能注意之情形，依其智識、能力等情
    狀又無不能注意之情事，竟疏於注意及此，而貿然向前行駛，適有來自左方，行
    駛於幹道遼寧二街東往西方向之劉鄭寶鳳騎乘車牌號碼ＺＨＥ－一九一號之機車
    ，亦行經前開無號誌路口，甲○○見狀煞車不及，致其車頭左前方與劉鄭寶鳳機
    車車體右側前輪上方之位置發生碰撞，劉鄭寶鳳因而受有頭部外傷併硬腦膜下腔
    出血及腦內出血之傷害，經送醫接受開顱及清除血塊止血手術後，呈現兩肢癱瘓
    ，無法溝通，需以鼻胃管灌食且有癲癇發作等狀態。甲○○於車禍發生後報警處
    理，並於偵查犯罪之人未發覺其犯行前，向前去處理之員警自首並接受裁判。
二、案經告訴人乙○○訴由臺灣高雄地方法院檢察署檢察官聲請簡易判決處刑。
    理  由
一、訊據被告甲○○對於右揭時、地與被害人劉鄭寶鳳發生車禍之事實坦承不諱，核
    與告訴人乙○○於警詢、偵查及本院審理中指述之情節相符，並有台灣高雄地方
    法院檢察署檢察官會同承辦員警履勘現場製作之勘驗筆錄及現場草圖各一份、現
    場相片三十張及車禍發生後九Ｍ─九三四七號自小客車與ＺＨＥ－一九一號機車
    之車損相片共十張在卷可稽。
二、按車輛行經無號誌之交岔路口應減速慢行，作隨時停車之準備。又車輛行至無號
    誌或號誌故障而無交通警察指揮之交岔路口，支線道車應暫停讓幹線道車先行。
    道路交通安全規則第九十三條第一項第三款、第一百零二條第一項第二款分別定
    有明文。
三、經查：本件車禍發生現場之十字路口並未設有交通號誌，遼寧二街為幹道，重慶
    街為支線之事實，業據偵查卷所附前開勘驗現場草圖載明，被告行經無號誌之路
    口且行駛於支線之重慶街，理應讓幹線之車輛先行並作隨時停車之準備。審諸車
    禍發生時，雙方車輛之撞擊點為被告所駕駛之自小客車左前車燈與保險桿間位置
    及被害人機車車體右側前輪上方之位置，被告自承衝過路口時看見左側一道閃光
    ，要煞車已經來不及等語，足見劉鄭寶鳳所騎乘之機車於車禍發生之前已出現在
    被告車前得以注意之範圍內，被告行經該路口之時，未為隨時停車之準備，亦未
    讓幹道車先行，以致與被害人所騎乘之機車發生碰撞。又本件案發之時既無客觀
    上不能注意之情形，而被告本身亦無不能注意之情事，竟駕駛自小客車行經無號
    誌交叉路口，未減速慢行，作隨時停車之準備，為支線車亦未讓幹道車先行，其
    就本件車禍之發生具有過失至為顯然。至被告上述未注意駕駛人行經無號誌交叉
    路口，應減速慢行，作隨時停車之準備且支線道車未讓幹線道車先行之過失，已
    將其未注意車前狀況之過失一併具體評價，自無須再贅論被告另有未注意車前狀
    況之情形，是聲請簡易判決處刑意旨及原審判決均認被告尚有未注意車前狀況之
    過失行為乙節，尚有未洽，併此敘明。再者，告訴人確係因本件車禍致受有頭部
    外傷併硬腦膜下腔出血及腦內出血之傷害，經送醫接受開顱及清除血塊止血手術
    後，呈現兩肢癱瘓，無法溝通，需以鼻胃管灌食且有癲癇發作等狀態等事實，亦
    有警卷所附高雄醫學大學附設中和紀念醫院診斷證明書二紙、該院九十三年二月
    十一日高醫附密字第０９３００００３３６號函及所附病歷影本可資為證。是被
    告之過失行為與告訴人所受前開傷害間具有相當因果關係。綜上所述，本件事證
    應屬明確，被告之犯行應堪認定。
四、核被告所為係犯刑法第二百八十四條第一項後段過失致重傷罪。證人即到場處理
    本件交通事故之員警李正宏於本院審理時證稱，案發之日伊據報到現場處理，當
    時僅被害人與被告在場，後來將被告帶回警局製作筆錄等語（見本院九十三年四
    月一日審理筆錄第五頁以下）。其雖表示不知本件係何人報案，然以車禍現場僅
    被告與劉鄭寶鳳二人，被害人當時又因頭部嚴重受傷處於待救治之狀態，既無積
    極證據顯示係被害人或他人報警，自應以被告所稱係依以行動電話報警為可採，
    又前開證人又因事隔已久，不記得被告於員警到場後有否主動承認肇事，然以被
    告報警之後仍留在現場等候員警到場處理，事後至警局製作警訊筆錄時，亦坦承
    為本件車禍肇事之人，亦乏證據證明員警到達現場之時，已事先知悉被告為肇事
    之人，從而難因承辦員警個人記憶之流失而為不利於被告之認定，故本件被告於
    車禍發生後報警處理，並於偵查犯罪之人未發覺其犯行前，向前去處理之員警自
    首並接受裁判，應堪認定，爰依刑法第六十二條前段之規定減輕其刑。本院審酌
    被告因一時疏忽肇事致被害人劉鄭寶鳳受有前述之傷害，確有不是之處，然其肇
    事後坦承車禍發生之經過，非無悔意，又其並無前科紀錄，有臺灣高等法院被告
    全國前案紀錄表可稽，足證其素行良好，惟自本件車禍發生迄今，其均未與被害
    人家屬達成和解等一切情狀，認原審依刑法第二百八十四條第一項後段、第四十
    一條第一項前段、第六十二條前段，罰金罰鍰提高標準條例第一條前段、第二條
    之規定，量處有期徒刑六月，並諭知易科罰金之折算標準，其認事用法並無不當
    ，量刑亦稱妥適，上訴人即公訴人受告訴人之請求而以原審量刑過輕為由提起上
    訴，指摘原判決不當，為無理由，應予駁回。
三、據上論斷，應依刑事訴訟法第四百五十五條之一第一項、第三項、第三百六十八
    條，判決如主文。
本案經檢察官丙○○到庭執行職務。
中      華      民      國    九十三    年      四      月     三十     日
                              臺灣高雄地方法院交通法庭
                                  審判長法  官    李璧君
                                        法  官    吳志豪
                                        法  官    卓立婷
右正本證明與原本無異。
不得上訴。
                                        書記官    李春慧
中      華      民      國    九十三    年      五      月     三      日
